臺灣臺中地方法院民事判決　99年度重訴字第342號
原　　　告　郭修平
訴訟代理人　陳浩華律師
複代理人　　陳雲壤
訴訟代理人　郭貴瑛
被　　　告　楊景棓
訴訟代理人　張績寶律師
複代理人　　徐祐偉律師
　　　　　　黃建閔律師
　　　　　　黃琪雅律師
　　　　　　陳夏毅律師
　　　　　　徐祐偉律師
上列當事人間損害賠償事件，原告提起刑事附帶民事訴訟，由本
院刑事庭裁定移送前來（99年度交附民字第5號），經本院於民
國100年11月2日言詞辯論終結，判決如下：
    主    文
被告應給付原告新臺幣壹拾陸萬貳仟伍佰柒拾元，及自民國九十
八年十二月二十五起至清償日止，按週年利率百分之五計算之利
息。
原告其餘之訴駁回。
訴訟費用由被告負擔百分之十六，餘由原告負擔。
本判決原告勝訴部分，得假執行。但被告以新臺幣壹拾陸萬貳仟
伍佰柒拾元為原告預供擔保後，得免為假執行。
原告其餘假執行之聲請駁回。
    事實及理由
壹、程序部分：按訴狀送達後，原告不得將原訴變更或追加他訴
    ，但請求之基礎事實同一者，擴張或減縮應受判決事項之聲
    明者，不在此限。民事訴訟法第255條第1項第2款、第3款定
    有明文。本件原告起訴請求被告給付新臺幣（下同）2,274,
    316元，及自起訴狀繕本送達翌日起至清償日止，按年息5%
    計算之利息；嗣於民國（下同）99年5月27日具狀變更聲明
    為：被告應賠償原告8,941,200元及自起訴狀繕本送達翌日
    起至清償日止，按年息5%計算之利息；再於100年6月24日
    具狀變更聲明為：被告應賠償原告2,033,200元及自起訴狀
    繕本送達翌日起至清償日止，按年息5%計算之利息；復於
    100年8月23日具狀變更聲明為：被告應給付原告1,036,588
    元，及自起訴狀繕本送達翌日起至清償日止，按年息5%計算
    之利息，核屬擴張或減縮應受判決事項之聲明，依上開規定
    ，即無不合，應予准許。
貳、實體部分：
一、原告主張：
  (一)被告於民國 (下同)98 年3月4日清晨6時51分許，騎乘車牌
    號碼589－DQP號普通重型機車，沿速限每小時60公里之臺中
    市○○區○○路三段由北往南行駛，行至該路段與臺中市○
    ○區○○路之交叉路口時，適有原告騎乘車號KDF-405機車
    ，停等於中山路三段與人和路交叉路口欲待人和路方向綠燈
    時，再直行往人和路方向，被告疏未注意車前狀況，並以超
    過該路段限速60公里之時速硬闖紅燈強行通過，見原告停等
    於前開路口，反應不及而煞停驅車欲向左偏閃，但即因煞車
    鎖死前輪而人車倒地，並因車速過快致機車倒地後仍繼續向
    前滑行，最終乃追撞至原告所騎駛機車之左後方，原告亦因
    此碰撞而人車倒地，乃受有左手小指骨折、左手及雙下肢多
    處擦傷及瘀血等傷害。被告上揭過失傷害行為，業經臺灣臺
    中地方法院於99年6月18日以98年度交易字第787號判處拘役
    30日。原告爰依民法第184條第1項、第193條第1項、第195
    條第1項規定，請求被告賠償下列金額：
    (1)醫藥費：新台幣(下同)15,078元。
    (2)機車修復金額：原告所騎乘之機車為女兒郭貴瑛所有，系
      爭機車因本件車禍毀損，支出修復費用3,800元，郭貴瑛
      已將系爭修復費用債權讓與原告，原告僅請求系爭機車折
      舊後之修復費用1,578元。
    (3)輔助器材費用：3,910元。原告於車禍後，下肢劇痛無法
      行走，需助行器及旁人照料。
    (4)交通費：13,800元。原告於車禍後，需搭乘計程車往返醫
      院回診治療，每次往返為300元，原告自98年3月起至同年
      12月止往返醫院回診46次，共計13,800元。
    (5)看護費用：原告因車禍撞擊，造成雙下肢大面積淤血，疼
      痛難以行走，平衡感不佳，易跌倒、暈厥、虛脫，並因年
      邁恢復不佳，體力大不如前，醫生判定智能逐漸減退，生
      活各方面顯著失能，需他人從旁照料生活起居，而由原告
      女兒全日照顧。原告自98年3月4日受傷後至99年6月8日止
      ，安置於田中榮譽國民之家前之看護計460天，每日看護
      費用2,200元，共計1,012,000元(計算方式：460×2,200
      元=1,012,000元)，惟請求其中50萬元。
    (6)精神慰撫金：原告於車禍發生前，掌管家中經濟大權，負
      責採買日用品、買菜等，與妻子同住，並負責晚餐料理，
      與下班之子女共進晚餐，平日仍可爬山、打牌，一家和樂
      ，鄰居皆稱道的健康長者。車禍發生後，造成原告及子女
      家庭精神上、心理上之傷害甚為重大，致原告智能減退及
      瞻妄現象，生活各方面顯著失能，餘生需靠他人照料，行
      動受限，生活品質下降，終生需仰賴家人，依原告年紀，
      身體狀況只會不斷走下坡，影響原告求生意志甚劇，而被
      告於肇事後，對於原告未曾聞問，原告經歷車禍後以得饒
      人處且饒人的胸懷，以無需賠償為條件欲與被告和解，未
      料遭被告堅持拒絕，態度惡劣，令原告精神飽受痛苦，為
      此請求精神慰撫金50萬元。並聲明：被告應給付原告新台
      幣1,036,588元及自起訴狀繕本送達被告之翌日起至清償
      日止，按年息百分之5計算之利息；原告願供擔保，請准
      宣告假執行。
二、被告則以：
  (一)於民國 (下同)98 年3月4日清晨6時51分許，被告騎乘車牌
    號碼589-DQP號機車，沿台中市○○區○○路三段由北向南
    方向行駛，行致中山路三段與人和路之交叉路口時，南北向
    交通號誌為綠燈，被告自得繼續前行，詎原告無照駕駛，竟
    仍騎乘車牌號碼KDF-405號機車，沿人和路由西往東方向行
    駛，行至上開交岔路口時，東西向交通號誌為紅燈，然原告
    仍強行闖紅燈，致與被告所騎乘之機車撞擊，造成被告受有
    左脛骨上端閉鎖性骨折、左膝創傷性關節炎、右膝開放性傷
    口、右臉部之開放性傷口等傷害，並因左膝創傷性關節炎，
    左大腿及左小腿肌肉萎縮合併左膝關節攣縮，左膝關節活動
    度30度，左腳因左膝及左踝關節攣縮經X光量側縮短11公分
    ，需專人照顧，肌力三分，左膝創傷性關節炎，術後可疼痛
    緩解，但肌力喪失及關節攣縮無法恢復，並被判定肢障。又
    原告肇事後，竟未對被告採取救護措施，亦未通知警方協助
    處理，旋即逃逸無蹤，而置被告身體健康之法益於不顧。
  (二)系爭車禍發生乃是原告硬闖紅燈，致被告煞車不及發生碰撞
    ，故應由原告負全部過失責任。縱認被告應負損害賠償責任
    ，惟本件係因原告硬闖紅燈，致使被告煞車不及發生碰撞，
    故原告對於系爭事故生應有全部過失，至少是與有過失。損
    害賠償金額之刪減部分：
    (1)醫療費用：原告主張支出醫療費用3,095元部分，被告對
      收據形式之真正不爭執，至於有無支出之必要，則由鈞院
      審酌。
    (2)機車毀損部分：原告於刑事附帶民事訴訟請求賠償機車損
      害3,800元，顯與刑事訴訟法第487條第1項規定之要件不
      符，應認不合法。
    (3)輔助器材部分：被告認為原告並無使用輔助器材之必要，
      則此請求自無理由。
    (4)交通費用：原告縱有受傷，只要由家人自行接送就醫即可
      ，並無搭乘計程車之必要。況原告所提之計程車費收據2
      紙日期雖分別為98年3月4日、3月5日，車資各為150 元，
      惟並未載明起訖地點，充其量僅能認定原告有在該2日支
      出計程車費共300元，亦無法據以臆測原告有於其他時間
      支出計程車資。
    (5)看護費用：系爭事故發生時，原告業已84歲，依行政院主
      計處97年台灣省簡易生命表所示，原告之平均餘命僅有
      6.6年，原告主張以10年計算，顯不合理。再者，原告是
      否需要他人照顧，本有疑義。又原告所提原證7僅能證明
      支出看護費5,500元、原證8僅能證明支出看護費3,200 元
      ，除此以外之看護費請求，均無依據。況且原告前來法院
      開庭之時，不僅行動自如，且能回答所詢問題，縱有失智
      ，亦尚能自理生活，故無需他人看護。
    (6)精神慰撫金：系爭車禍乃因原告硬闖紅燈，致使被告煞車
      不及發生碰撞，原告縱無全部過失，至少亦是與有過失，
      故原告請求精神慰撫金50萬元明顯過高，應予酌減。況且
      原告徒託空言陳稱原本並無任何慢性疾病，原告因系爭事
      禍導致失智云云，均非實情。又跌倒之原因甚多，除頭暈
      、步態失衡外，也有可能是因走路沒注意、不小心所致，
      尚難遽認係因車禍所致。系爭車禍係於98年3月4日發生，
      原告則於98年5月上旬跌倒，相隔2個多月，要說跌倒就是
      車禍所致，實在太過牽強，故原告指其有相關車禍後遺症
      ，要求精神賠償云云，實無理由。
  (三)本件刑事過失傷害部分，業經鈞院98年度交易字第787號判
    決認定「被告郭修平外傷性腦出血與器質性腦病變（失智）
    之結果，係因其本身跌倒所致，而有超越之因果，在客觀上
    自無法歸責於與其發生本件車禍事故之被告楊景棓，該結果
    與被告楊景棓之過失肇事行為間不具相當之因果關係，當不
    能責由被告楊景棓就被告郭修平外傷性腦出血與器質性腦病
    變（失智）之結果負過失致重傷罪之刑責」，嗣經提上訴，
    亦經台灣高等法院台中分院99年度交上易字第1074號判決諭
    知駁回上訴，足見原告縱有外傷性腦出血與器質性腦病變，
    亦與被告無涉。並聲明：原告之訴駁回；如受不利之判決，
    願供擔保請准宣告免為假執行。
三、得心證之理由
  (一)經查，被告於民國(下同)98年3月4日清晨6時51分許，騎乘
    車牌號碼589－DQP號普通重型機車，沿速限每小時60公里之
    臺中市○○區○○路三段由北往南行駛，行至該路段與臺中
    市○○區○○路之交叉路口時，適有原告騎乘車號KDF-405
    機車，停等於中山路三段與人和路交叉路口欲待人和路方向
    綠燈時，再直行往人和路方向，被告疏未注意車前狀況，並
    以超過該路段限速60公里之時速貿然直行，見原告所騎乘之
    機車突然在前方原車道所直線延伸之範圍內轉向停等，其反
    應不及而煞停驅車欲向左偏閃，但即因煞車鎖死前輪而人車
    倒地，並因車速過快致機車倒地後仍繼續向前滑行，最終乃
    追撞至原告所騎駛機車之左後方，原告亦因此碰撞而人車倒
    地，受有左手小指骨折、左手及雙下肢多處擦傷及瘀血等傷
    害，被告因上揭過失傷害行為，業經臺灣臺中地方法院於99
    年6月18日以98年度交易字第787號判處拘役30日，並經臺灣
    高等法院臺中分院以99年度上易字1074號判決駁回上訴確定
    ，有上開刑事卷宗及判決影本附卷可稽，自堪信為真實。
  (二)原告雖主張：本件車禍係被告以超過該路段限速60公里之時
    速硬闖紅燈強行通過，見原告停等於前開路口，反應不及而
    撞及原告等語。惟為被告所否認，辯稱：本件車禍係原告強
    行闖紅燈，致使被告煞車不及發生碰撞，原告對本件車禍之
    發生應負全部過失云云。經查，原告於98年3月4日車禍發生
    當日警訊陳稱：「肇事前伊亦係沿臺中縣潭子鄉○○路○段
    由北往南行駛，至與人和路之交叉路口，伊即在路口待轉，
    待沒車時，伊要左轉人和路，突然被告所騎乘之機車就向伊
    衝過來，撞到伊機車左側，伊因為受傷，沒等機車來，就先
    就醫了」、「當時我沒注意號誌」等語，可見原告於本件車
    禍發生當時並未注意交通號誌，事後改稱被告騎車硬闖紅燈
    強行通過乙節，乃係為迥避責任所為主張，應無可採。再依
    被告於警訊時陳稱：「伊沿臺中縣潭子鄉○○路○段由北往
    南行駛，行經肇事路口時，發現原告所騎乘之機車從路口西
    側駛出，伊立即煞車減速，後來發現對方好像有停下來，伊
    放開煞車繼續行駛，伊行駛後，對方機車又繼續行駛，伊立
    即煞車導致伊機車車輪鎖死滑倒，伊機車倒地往前滑行時，
    碰撞到對方機車」、「伊發現有危急情況時，距離對方機車
    約15公尺，伊趕緊煞車與向左偏閃，卻仍來不及閃避。肇事
    當時伊車速約每小時60公里至70公里」等語；並參酌刑事卷
    附之道路交通事故現場圖與現場照片所顯示之被告所騎乘機
    車倒地與刮地痕跡象，暨車輛撞擊後散落物散置之位置所顯
    示，被告所騎乘之機車於煞車後，有長達6.4公尺之輪胎滑
    痕即煞車痕後，始鎖死倒地後，其後猶續行往前滑行約10公
    尺，方於其原所行駛之車道直線延伸之範圍內撞擊至原告之
    機車，致原告機車之左側後照鏡折斷掉落於地，依此客觀稽
    證，並對照兩造所陳稱肇事前之行向動態，顯足以認定本件
    係原告在肇事之交叉路口欲左轉臺中縣潭子鄉○○路，未行
    駛至交叉路口右前方顯明之地點停等左轉，卻於原所行駛之
    車道所直線延伸之範圍內即逕將機車車頭轉向往東之人和路
    方向停等，欲待人和路方向綠燈時再直行往人和路方向，適
    有超速行駛之被告沿臺中縣潭子鄉○○路○段同方向從後方
    跟進駛來，發現原告逕於原車道所直線延伸之範圍內停等待
    轉，已不及反應，因而煞車倒地繼續往前滑行，終致二車發
    生碰撞而肇事等情，應甚為明確，被告於本院所為上開辯解
    ，自無可採。
  (三)按駕駛人應注意車前狀況及兩車併行之間隔，並隨時採取必
    要之安全措施；又機器腳踏車行駛至交叉路口，其轉彎，應
    依標誌或標線之規定行駛；無標誌或標線者，在內側車道設
    有禁行機車標誌或標線者，應依兩段方式進行左轉，不得由
    內側或其他車道左轉；另行車速度，應依速限標誌或標線之
    規定；道路交通安全規則第94條第3項、第99條第2項第1款
    、第93條第1項分別定有明文。兩造騎乘機車自應注意上述
    道路交通安全規定，且依當時情形又非不能注意，竟疏未注
    意行車動態或車前狀況，且分別未遵照前開行車轉彎與速限
    之規定，致各自所駕乘之普通重型機車相互碰撞而肇生本件
    交通事故，兩造均難辭卻對本件車禍發生之過失責任。本院
    審酌被告騎乘機車倒地往前滑行時，始碰撞到原告之機車及
    被告發現有危急情況時，距離原告機車約15公尺，雖經煞車
    向左偏閃仍不及閃避，而撞及路口等停待轉之原告等過失情
    節，認被告應負80%過失責任，原告應負20%過失責任。
  (四)按因故意或過失，不法侵害他人之權利者，負損害賠償責任
    ；汽車、機車或其他非依軌道行駛之動力車輛，在使用中加
    損害於他人者，駕駛人應賠償因此所生之損害；不法侵害他
    人之身體或健康者，對於被害人因此喪失或減少勞動能力或
    增加生活上之需要時，應負損害賠償責任；不法侵害他人之
    身體、健康、名譽、自由、信用、隱私、貞操，或不法侵害
    其他人格法益而情節重大者，被害人雖非財產上之損害，亦
    得請求賠償相當之金額，民法第184條第1項前段、第191條
    之2前段、第193條第1項、第195條第1項前段分別定有明文
    。本件原告因被告之過失侵權行為，致受有左手小指骨折、
    左手及雙下肢多處擦傷及瘀血等傷害，已如前述，且被告上
    開行為與原告所受傷害間具有相當因果關係，是原告依上揭
    規定請求被告負損害賠償責任，洵屬有據。惟原告另主張因
    被告前開過失傷害行為導致原告在系爭交通事故發生後，有
    外傷性腦出血與器質性腦病變之現象云云，則為被告所否認
    ；經查，依原告之女兒郭貴瑛於100年7月4日言詞辯論時陳
    稱「我父親3月份車禍，車禍後沒有住院，但5月份無故跌倒
    ，跌倒後撞到頭腦出血，我們懷疑車禍對腦部造成影響」（
    見本院卷宗第94頁），及於100年8月8日言詞辯論時陳稱：
    「我父親以前身體狀況良好，雖然有暈眩的問題，但不是很
    嚴重…」等語（見本院卷宗第117頁），及財團法人佛教慈
    濟綜合醫院台中分院（下稱慈濟台中分院）於100年5月6日
    函覆本院刑事庭之病情說明書所載「病患在本件車禍之後，
    除身體多處外傷，及失血造成急性貧血之外，同時主訴頭暈
    及易昏厥問題更加嚴重，因此活動力下降，容易跌倒，98年
    5 月上旬跌倒後，送至署立豐原醫院診治，發現右側大腦出
    血，腦出血後出現器質性腦病變症狀（失智症狀）。分析前
    因後果，器質性腦病變症狀是98年5月上旬跌倒後腦出血造
    成的腦部受創所致，但病患會跌倒又和車禍後頭暈、步態失
    衡有關。因此，車禍雖無法證明為98年5月上旬腦出血之直
    接原因，但至少可能為間接原因」等語，足見原告所受外傷
    性腦出血與器質性腦病變之傷害，係98年5月跌倒直接造成
    之傷害，並非98年3月4日本件車禍直接造成之傷害，雖然原
    告於本件車禍發生後，原本已有之頭暈症狀更加嚴重，惟車
    禍後頭暈加重之病症，尚非能導致外傷性腦出血與器質性腦
    病變之結果，故客觀上尚難認為原告受有外傷性腦出血與器
    質性腦病變之傷害與被告過失肇事行為間具有相當之因果關
    係，原告主張其所受外傷性腦出血與器質性腦病變係本件車
    禍所致傷害結果，洵無可採。
  (五)茲就原告得請求被告賠償之金額分述如下：
    (1)醫藥費：原告主張其已支出醫療費用3,095元乙節，業據
      其提出醫療費用收據影本為證，惟原告於98年5月跌倒前
      支出之醫療費用1,335元，為本件車禍之必要費用，應予
      准許。逾此部分之支出，則非本件車禍所需之醫療費用，
      不應准許。
    (2)機車修復費：按不法毀損他人之物者，被害人得請求賠償
      其物因毀損所減少之價額，民法第196條著有規定。原告
      主張其女兒郭貴瑛所有之機車，因本件車禍毀損，支出修
      復費用3,800元，折舊後請求修復費用1,578元，郭貴瑛並
      將系爭修復費用債權讓與原告等情，亦據提出單據影本為
      證，且為被告所不爭執，則原告此部分之請求，應予准許
      。
    (4)輔助器材費用：原告主張其於車禍後，下肢劇痛無法行走
      ，需購買助行器、便盆、四腳枴、紙尿褲、看護墊、替換
      式尿片等，共計3,910元，並提出統一發票影本乙紙為證
      。惟原告所受傷害係四肢擦傷、左手第五指遠端指節骨折
      ，應不致於需要使用上開輔助器材費用，該發票所示日期
      為98年12月23日，顯係原告於98年5月跌倒後所需之輔助
      器材，原告此部分之請求尚屬無據。
    (5)交通費：原告主張其於車禍後，需搭乘計程車往返醫院回
      診治療，每次往返為300元，原告自98年3月起至同年12月
      止往返醫院回診46次，共計13,800元，並提出收據影本2
      紙為證。查原告於98年3月4日、3月5日確實至慈濟台中分
      院急診治療，有診斷證明書附卷可稽，且原告請求98年3
      月4日、3月5日計程車車資各150元，合計300元，亦有上
      開收據為證，故原告請求計程車車資300元，應屬有據，
      逾此部分之請求，洵屬無據。
    (6)看護費用：原告另主張其受傷後無法行動自理生活需人扶
      助，乃由原告之女兒照護，為此支出看護費50萬元云云。
      原告本件車禍所致傷害為四肢擦傷、左手第五指遠端指節
      骨折，已如前述，並無住院治療，尚未達行動無法自理而
      需他人看護的程度，原告此部分之請求洵屬無據。
    (7)精神慰撫金：原告主張其因車禍受傷前，掌管家中經濟大
      權，負責採買日用品、買菜等，與妻子同住，並負責晚餐
      料理，與下班之子女共進晚餐，平日仍可爬山、打牌，一
      家和樂，鄰居皆稱道的健康長者，車禍發生後，造成原告
      及子女家庭精神上、心理上之傷害甚為重大，致原告智能
      減退及瞻妄現象，生活各方面顯著失能，餘生需靠他人照
      料，行動受限，生活品質下降，終生需仰賴家人，依原告
      年紀，身體狀況只會不斷走下坡，影響原告求生意志甚劇
      ，身體及精神均甚痛苦，請求精神慰撫金50萬元等情。按
      慰藉金核給之標準固與財產上損害之計算不同，然非不可
      斟酌雙方身分資力與加害程度，及其他各種情形核定相當
      之數額，最高法院著有51年台上字第223號判例可參。查
      原告高齡86歲，初中畢業，曾從事機械修理工作，工作期
      間月收入約5、6萬元，目前無業，名下有房產乙筆、車1
      輛、投資1筆；被告係國中畢業，車禍前於明衛消防安全
      設備工程有限公司上班，月薪約4萬8千元，名下無不動產
      等情，業據兩造陳明在卷，且有兩造稅務電子閘門財產所
      得調件明細表附卷足稽，本院斟酌上開各情及原告因本件
      車禍受有左手小指骨折、左手及雙下肢多處擦傷及瘀血等
      傷害，傷勢尚非嚴重，惟原告年歲甚大不利復原，身心所
      受之創傷自非普通人所得比擬等一切情狀，認原告請求50
      萬元之慰撫金，尚屬過高，應予核減為20萬元，方屬公允
      。
    (7)據上，本件原告因係爭侵權行為所得請求被告賠償之損害
      數額，計為203,213元（計算式：醫藥費1,335元＋機車損
      失1,587元+交通費300元+精神慰撫金200,000元＝203,213
      元）。另按損害之發生或擴大，被害人與有過失者，法院
      得減輕賠償金額，或免除之，民法第217條第1項定有明文
      。本件原告就本件車禍負百分之負20%過失責任，並基於
      上揭過失相抵之原則，應減輕被告20%之賠償責任，認被
      告僅須負80%之賠償責任。是原告得請求被告連帶賠償之
      總金額應為162,570元（計算式：203,21380％＝162,57
      0.4，元以下四捨五入）。
    (8)從而，原告本於侵權行為之法律關係，依前揭規定，請求
      被告連帶給付162,570元，及自起訴狀繕本送達翌日即98
      年12月25日起至清償日止，按年息百分之5計算利息之範
      圍內，為有理由，應予准許；逾此數額之請求，即屬無理
      由，應予駁回。
四、原告陳明願供擔保請准宣告假執行，經核原告勝訴部分，係
    所命給付金未逾50萬元之判決，爰依民事訴訟法第389條第1
    項第5款之規定，依職權宣告假執行；被告陳明願供擔保，
    聲請宣告免為假執行，經核並無不符，爰酌定相當擔保金額
    併准許之。原告其餘假執行之聲請，因其訴之駁回而失所附
    麗，不予准許，應併予駁回。
五、本件事證已臻明確，兩造其餘之攻擊方法及舉證，於判決之
    基礎及結果均不生影響，無予一一論列之必要，併此敘明。
六、據上論結，本件原告之訴為一部有理由、一部無理由，依民
    事訴訟法第79條、第389第1項第5款、第392條，判決如主文
    。
中    華    民    國   100    年    11    月    29    日
                  民事第四庭    法  官  吳蕙玟
正本係照原本作成。
如對本判決上訴，須於判決送達後20日內向本院提出上訴狀。如
委任律師提起上訴者，應一併繳納上訴審裁判費。
中    華    民    國   100    年    11    月    30    日
                                書記官  廖日晟